【裁判字號】    89,交易,48
【裁判日期】    890830
【裁判案由】    過失傷害
【裁判全文】
臺灣桃園地方法院刑事判決                          八十九年度交易字第四八號
    公  訴  人  臺灣桃園地方法院檢察署檢察官
    被      告  甲○○
右列被告因過失傷害案件，經檢察官提起公訴（八十八年度偵字第一一四四一號），
本院判決如左：
        主  文
甲○○因過失傷害人，處有期徒刑參月，如易科罰金以參佰元折算壹日。緩刑參年。
        事  實
一、甲○○於民國八十八年七月一日十九時許，駕駛車號ＯＷ─二六０五號自用小客
    車，沿桃園縣桃園市○○路往鶯歌方向行駛，於是日十九時十七分許行經桃園縣
    桃園市○○路二七五巷口欲左轉彎進入桃鶯路二七五巷，本應注意汽車行駛至交
    岔路口轉彎車應讓直行車先行，且依當時狀況，又無不能注意之情事，詎竟疏未
    注意，適桃鶯路對向有丙○○無照騎乘車號ＦＡＣ─六九八號重型機車搭載乙○○往桃園方向駛至該巷口，亦疏未注意在市區道路時速不得超過四十公里且應注
    意車前狀況並隨時採取必要之安全措施，竟疏未注意甲○○駕駛車輛欲左轉彎之
    動態，貿然以車速五十至六十公里時速超速行駛，二車因此在前開巷路口撞擊肇
    事，致使乙○○彈出跌落地面受有左脛、腓骨開放性骨折等傷害。
二、案經乙○○訴請臺灣桃園地方法院檢察署檢察官偵查起訴。
        理  由
一、訊據被告甲○○對於右揭時、地駕車肇事伊有過失之事實坦承不諱，核與告訴人
    乙○○指訴及證人丙○○證述情節相符，並有三軍總醫院診斷證明書一紙、和解
    書一紙、三軍總醫院八十九年三月十四日（八九）善利字第三０八四號函一紙、
    桃園縣憲兵隊製作車禍現場示意圖及現場相片六幀附卷可稽。按汽車行駛至交岔
    路口，其行進、轉彎，應依左列規定：六、轉彎車應讓直行車先行，道路交通安
    全規則第一百零二條第一項第六款前段定有明文。本件被告違反上開規定，疏未
    注意禮讓丙○○所騎乘搭載告訴人乙○○之直行機車先行通過，遽而左轉彎穿越
    前開交叉路口，且依當時天候為晴天，路況視線均屬良好之情況下，並無不能注
    意之情事，竟疏未注意致撞擊丙○○所駕機車，致機車後座乘客告訴人乙○○受
    有事實欄所載傷勢，其有過失甚明。第按行車速度，依標誌規定，無標誌者，應
    依左列規定：一、在市區道路，時速不得超過四十公里；又汽車行駛時，駕駛人
    應注意車前狀況及兩車併行之間隔，並隨時採取必要之安全措施，道路交通安全
    規則第九十三條第一項第一款、第九十四條第三項亦分別規定甚詳。證人丙○○
    於本院訊問時坦承係無照駕駛，車速約五十至六十公里間，其有超速行駛之事實
    已極明確。且證人丙○○於本院訊問時證稱其前方有一箱型車擋住視線，核與被
    告所稱至該巷口有一箱型車暫停禮讓其左轉彎之情相符，丙○○既見同向行駛車
    輛暫停於巷口，依情顯更應密切注意前方車輛動態避免肇事，詎其竟未減速慢行
    ，反更以五十至六十公里間時速超速行駛，其就本件事故發生，自亦有過失。本
    件經送請鑑定結果，亦同本院前揭認定，有臺灣省桃園縣區車輛行車事故鑑定委
    員會八十九年六月二十六日八九府車桃字第八九０六三六號函暨所附鑑定意見書
    在卷可佐。被告之過失行為與告訴人乙○○之傷害顯有相當因果關係。再告訴人
    乙○○之使用人丙○○就本件肇事雖亦有過失，仍不因此相抵而解免被告之過失
    責任。綜上所述，本案事證已臻明確，被告犯行洵堪認定，應予依法論科。
二、核被告所為，係犯刑法第二百八十四條第一項前段之過失傷害罪。爰審酌被告之
    品行、智識程度、造成告訴人受有如事實欄所載傷害、告訴人請求新台幣（下同
    ）一百三十二萬元，兩造未能達成和解，惟被告願提出五萬元和解金且先於桃園
    縣憲兵隊調解即已支付醫療費用五千六百元，犯後坦承犯罪態度良好及告訴人之
    使用人丙○○就本件事故發生亦有過失等一切情狀，量處如主文所示之刑，並諭
    知易科罰金之折算標準。末查，被告前未曾受有期徒刑以上刑之宣告，有台灣高
    等法院被告全國前案紀錄表一紙附卷可憑，被告因一時輕忽致罹罪章，犯罪後積
    極尋求調解，有上開和解書一紙可佐，本件告訴人乙○○之使用人丙○○過失比
    例亦重，告訴人乙○○竟要求全由被告負擔，和解金額顯然失衡，此不能達成和
    解事由顯不能苛責被告，而被告其經此偵、審教訓，當能知所謹慎信無再犯之虞
    ，本院認前開所宣示之刑，以暫不執行為當，爰併宣告緩刑三年，以啟自新。
據上論斷，應依刑事訴訟法第二百九十九條第一項前段，刑法第二百八十四條第一項
前段、第四十一條、第七十四條第一款，罰金罰鍰提高標準條例第一條前段、第二條
，判決如主文。
本案經檢察官何祖舜到庭執行職務。
中      華      民      國    八十九    年      八月     三十     日
                                臺灣桃園地方法院交通法庭
                                    法  官  熊  祥  雲
右正本證明與原本無異。
如不服本判決，應於判決送達後十日內向本院提出上訴狀( 應附繕本 )，上訴於
臺灣高等法院。
                                    書記官  沈  秀  珍
中      華      民      國    八十九    年      九       月      一     日
附錄本判決論罪科刑依據之法條：
刑法第二百八十四條
因過失傷害人者，處六月以下有期徒刑、拘役或五百元以下罰金。致重傷者，處一年
以下有期徒刑、拘役或五百元下罰金。
從事業務之人，因業務之過失傷害人者，處一年以下有期徒刑、拘役或一千元以下罰
金。致重傷者，處三年以下有期徒刑、拘役或二千元以下罰金。


司法院資訊處製作；財團法人民間司法改革基金會備份。
